【裁判字號】    88,易,4739
【裁判日期】    890627
【裁判案由】    竊盜
【裁判全文】
臺灣板橋地方法院刑事判決                        八十八年度易字第四七三九號
    公  訴  人  臺灣板橋地方法院檢察署檢察官
    被      告  乙○○
右列被告因竊盜案件，經檢察官提起公訴〔八十八年度偵字第二四九一九號〕，暨移
請併案審理〔八十八年度偵字第二五００九號〕，本院判決如左：
    主  文
乙○○連續攜帶兇器，毀越門扇，於夜間侵入住宅竊盜，處有期徒刑拾月，緩刑肆年
。
    事  實
一、乙○○基於意圖為自己不法之所有之概括犯意，連續於〔一〕民國八十八年十一
    月十四日凌晨二時三十分之夜間，發現臺北縣永和市竹林國民小學〔下稱竹林國
    小〕辦公室之鑰匙藏在樓梯轉角處電源開關箱，竟「取用」該鑰匙，侵入有人居
    住之建築物即竹林國小校舍，著手竊取鉛筆盒等物，尚未得手之際，為竹林國小
    董事長甲○○發覺，甲○○乃與其弟暨管理員黃雲英，自校舍五樓逐層搜尋，迄
    校舍一樓，遇竊盜未遂圖離現場之乙○○，而報警查獲。〔二〕前案移臺灣板橋
    地方法院檢察署偵辦後，公訴人於八十八年十一月十四日允乙○○限制住居，詎
    乙○○未引為鑑，竟延續上開犯意，於八十八年十一月十五日三時三十分許之夜
    間，侵入門牌號碼臺北縣永和市○○路五二號四樓之一丙○○居住之住宅，竊取
    丙○○之兄錢欽文所有之短褲壹條得手，並執持現場留置、客觀上足供兇器使用
    之鐵鎚壹把，毀壞上開住宅第四間房間之門扇，入內竊得丙○○之樸滿壹個〔內
    有新台幣約肆佰伍拾元〕，得手後攜上開物品，移至同址第參間房，倒臥床上睡
    著，迄八十八年十一月十五日早上，丙○○下班返回住處發覺上情，報警查獲。
二、案經臺北縣警察局永和分局報請臺灣板橋地方法院檢察署檢察官偵查起訴，暨同
    署檢察官移請併案審理〔八十八年度偵字第二五００九號〕。
    理  由
一、訊據被告乙○○，就事實欄一之〔一〕部份供稱：「我那天沒有拿到就被抓了。
    」、「〔侵入永和竹林國小竊盜〕只有一次而已，就是第一次而已。」、「我有
    意圖要拿〔鉛筆盒等物〕，我有動手去拿，但尚未拿到就被抓了，當時我不小心
    碰到他們的門。」、「我當時有說我沒有拿到，我要走時，就被抓了。」、「我
    當時已跑掉了，我有說我有拿鑰匙。我是要把鑰匙放回去的。」、「我真的不是
    要偷，我是要把鑰匙拿回去的。」、「我只去一次而已。」；就移送併辦部份供
    稱：「這我沒有拿，我是有去。」、「我沒有拿。」、「那天我去時，房子老舊
    ，我有進，但我沒有偷。」〔參見本院八十九年六月二十二日審判筆錄〕。查：
    〔一〕右揭事實，業據被告於警訊時坦承不諱，核與被害人甲○○、丙○○指訴
          被害情節相符，並有照片壹拾伍紙〔附八十八年度偵字第二五００九號卷
          第七頁至第十頁〕、贓物認領保管單〔附同上卷第十一頁〕等足佐。
    〔二〕查被告於警訊時供稱：「我於八十八年十一月十四日凌晨二時三十分左右
          ，被警方當場查獲」、「我到永和市○○路三四號竹林國小之四樓，教師
          辦公室內欲竊取財物」〔參見八十八年度偵字第二四九一九號卷第三頁反
          面〕，於本院供稱：「〔侵入永和竹林國小竊盜〕只有一次而已，就是第
          一次而已。」、「我有意圖要拿〔鉛筆盒等物〕，『我有動手去拿』，但
          尚未拿到就被抓了，..」，與被害人甲○○指訴被害情節相符。查被害人
          甲○○訴稱：「這次沒有被偷到東西」、「〔前開校舍〕每天都有警衛在
          學校守衛」〔參見本院八十九年三月九日訊問筆錄〕，堪認被告確有事實
          欄一之〔一〕所示犯行。
    〔三〕查被告另於警訊時供稱：「〔於事實欄一之(二)所示時、地〕以徒手扳開
          窗戶入侵該處的家宅，..，至第二間臥室發現有乙條土黃色之短褲擺放在
          彈簧床上，我立即脫去我所穿著之牛仔褲乙件，換穿上該土黃色短褲乙件
          ，..，我入侵該家宅後，即在第四間臥室〔上鎖喇叭鎖上鎖中〕前，發現
          有壹把鐵鎚，我立即先行就地以鐵鎚破壞該第四間臥室〔房門〕，發現乙
          只樸滿內裝新台幣零錢若干不詳，約有肆佰多元，我拿了該只樸滿〔鐵罐
          〕乙只，我立即藏放於我入侵躺臥〔第三間臥室〕..臥室牆角〔腳〕下，
          以便於離開時順便一起帶走，..」〔參見八十八年度偵字第二五００九號
          卷第五頁反面、第六頁正面〕，與被害人丙○○指訴被害情節相符。且查
          ：現場拍攝之第四間房間門，確遭破壞〔參見八十八年度偵字第二五００
          九號卷第九頁附照片〕，被害人丙○○亦訴稱「犯嫌〔指被告〕破壞我住
          宅第四間喇叭鎖木門壹片」〔參見同上偵卷第四頁正面〕，堪認被告所供
          以鐵鎚破壞該第四間臥室〔房門〕入室竊盜等情，與事實相符。又事實欄
          一之〔二〕所示短褲為錢欽文所有，樸滿為丙○○所有，業據被害人錢欽
          瑋訴明〔參見同上偵卷第三頁反面〕，亦見被告確有事實欄一之〔二〕所
          示犯行。
    〔四〕本件事證明確，所辯前情，為犯後飾卸之詞，未便遽信，被告之右開犯行
          ，堪予認定。
二、核被告所為，係犯刑法第三百二十一條第一項第三款、第二款、第一款之攜帶兇
    器，毀越門扇，於夜間侵入住宅竊盜罪。其所為事實欄一之〔二〕所示竊盜犯行
    ，同時侵害丙○○、錢欽文之財產監督權，為想像競合犯，仍從一重之攜帶兇器
    ，毀越門扇，於夜間侵入住宅竊盜罪處斷。被告所為事實欄一之〔一〕所示夜間
    侵入有人居住之建築物竊盜未遂犯行、事實欄一之〔二〕所示攜帶兇器，毀越門
    扇，於夜間侵入住宅竊盜犯行，時間緊接，其基本構成要件相同，顯係基於概括
    之犯意為之，依連續犯之規定，論以情節較重之攜帶兇器，毀越門扇，於夜間侵
    入住宅竊盜罪，並依法加重其刑。起訴書已敘及被告「於同年月〔八十八年十一
    月〕十四日凌晨二時三十分許，在上址重施故技〔指竊盜〕」，公訴人顯已訴及
    事實欄一之〔一〕所示事實，被告所為事實欄一之〔二〕所示犯行，起訴書雖未
    敘及，惟與起訴部份有連續犯之裁判上一罪之關係，為起訴效力所及，本院自得
    併予審究。爰審酌被告犯罪之動機、目的、手段、所生之危害暨犯罪後態度等一
    切情狀，量處如主文所示之刑。末查，被告前未曾受有期徒刑以上刑之宣告，此
    有臺灣高等法院檢察署刑案紀錄簡覆表足佐，年僅十九歲，於本院審理時陳明願
    意改過自新暨本月〔八十九年六月〕二十九日需入伍服役，經此教訓，當知悔悟
    ，信無再犯之虞，併予諭知緩刑，用啟自新。
三、公訴意旨另以：被告於八十八年十一月十二日凌晨二時三十分許、同年月十三日
    凌晨二時許之夜間，侵入事實欄所示竹林國小，竊取新台幣伍元、鉛筆盒壹個、
    拾餘元、花瓶壹個、故事書壹本，因認被告尚涉此部份竊盜犯嫌云云。查被告於
    警訊及偵訊時固「自白」此部份犯行〔參見八十八年度偵字第二四九一九號卷第
    五頁反面、第十五頁反面〕，惟於本院審理時則供稱「〔侵入永和竹林國小竊盜
    〕只有一次而已，就是第一次而已。」，所供前後已歧。再查被害人甲○○於警
    訊時即陳明「沒有〔任何財物損失〕」〔參見同上偵卷第七頁正面〕，於本院審
    理時陳稱：「我只知道這次〔指事實欄一之(一)〕，這次沒有被偷到東西」，本
    院質以「貴校是否曾丟掉花瓶壹個、故事書壹本、伍元、拾餘元？」，甲○○答
    稱：「這是被告自己承認的，我們學校沒有查覺掉這些東西」〔參見本院八十九
    年三月九日訊問筆錄〕，與被告於本院供述情節相符，未便遽認被告另涉此部份
    竊盜犯嫌，惟公訴意旨認此部份與有罪部份有連續犯之裁判上一罪之關係，爰不
    另為無罪之諭知。
據上論斷，應依刑事訴訟法第二百九十九條第一項前段，刑法第五十六條、第三百二
十一條第一項第三款、第二款、第一款、第五十五條、第七十四條第一款，判決如主
文。
本案經檢察官楊仲農到庭執行職務
中      華      民      國      八十九      年    六    月    二十九    日
                                      臺灣板橋地方法院刑事第五庭
                                          法  官  陳  福  來
右正本證明與原本無異。
如不服本判決，應於判決送達後十日內，向本院提出上訴狀。
                                          書記官  陳  春  銘
中      華      民      國      八十九      年    七    月      四      日
附錄本案論罪科刑所據之法條：
刑法第三百二十一條：
犯竊盜罪而有左列情形之一者，處六月以上五年以下有期徒刑：
  一、於夜間侵入住宅或有人居住之建築物、船艦，或隱匿其內而犯之者。
  二、毀越門扇、牆垣或其他安全設備而犯之者。
  三、攜帶兇器而犯之者。
  四、結夥三人以上而犯之者。
  五、乘火災、水災或其他災害之際而犯之者。
  六、在車站或埠頭而犯之者。
  前項之未遂罰之。


司法院資訊處製作；財團法人民間司法改革基金會備份。
